【裁判字號】    99,聲再,248
【裁判日期】    990630
【裁判案由】    擄人勒贖等
【裁判全文】
臺灣高等法院刑事裁定                 99年度聲再字第248號
再審聲請人
即受判決人  甲○○原名吳聰明.
選任辯護人  劉昌崙律師
            林聖彬律師
上列聲請人因擄人勒贖案件，對於本院99年度上訴字第19號，中
華民國99年2月26日第二審確定判決（原審案號：臺灣桃園地方
法院97年度重訴字第44號，起訴案號：臺灣桃園地方法院檢察署
97年度偵字第10115號、第11497號、第17965號），聲請再審，
本院裁定如下：
    主  文
再審之聲請駁回。
    理  由
一、本件再審聲請人即受判決人甲○○聲請再審意旨略以：原確
    定判決認定本案自始至終皆存在參與犯行者陳金坤，自有傳
    訊陳金坤之必要，然原確定判決在未傳訊陳金坤到案之情況
    下，率予判決，有應調查而未調查之情事存在。又本案已有
    陳金坤在大陸地區公安單位所為之陳述，受判決人於原確定
    判決審理時，並不爭執該證據之證據能力，自應認定其有證
    據能力。原確定判決竟認「陳金坤在大陸地區公安單位所為
    之陳述」無證據能力，不再傳訊陳金坤到案釐清案情，即率
    認受判決人與陳金坤及姓名年籍不詳之成年男於4至5人，共
    犯意圖勒贖而擄人之犯行，據以判處受判決人有期徒刑10年
    ，原確定判決漏未審酌上開足生影響於判決且有利於受判決
    人之證據，認有刑事訴訟法第420條第1項第6款「因發現確
    實之新證據，足認受有罪判決之人應受無罪、免訴、免刑或
    輕於原判決所認罪名之判決者」之再審事由，爰提起聲請再
    審云云。
二、按經第二審確定之有罪判決，就足生影響於判決之重要證據
    漏未審酌者，依刑事訴訟法第421條規定，固得為受判決人
    之利益聲請再審，但以不得上訴於第三審法院之案件為限。
    如為得上訴於第三審法院之案件，即不得以有重要證據漏未
    審酌為由聲請再審，否則，其聲請即屬不合法，觀最高法院
    24年抗字第361號判例、74年度臺抗字第521號裁定意旨甚明
    。查本件受判決人所犯意圖勒贖而擄人罪，係得上訴於第三
    審法院，受判決人自不得以原確定判決有「重要證據漏未審
    酌」為由聲請再審，合先敘明。
三、次按刑事訴訟法第420條第1項第6款所謂發現確實之新證據
    ，足認受有罪判決之人應受無罪、免訴、免刑或輕於原判決
    所認罪名之判決者，係指該證據於判決確定之前已經存在，
    為法院及當事人所不知，而於判決確定後始經發現者而言；
    其固非以絕對不須經過調查程序為條件，但從證據之本身形
    式上觀察，必須可認為確實足以動搖原確定判決者，始足當
    之，有最高法院33年抗字第70號判例、35年特抗字第21號判
    例足資參照。針對本件聲請意旨所謂陳金坤在大陸地區公安
    單位所為之陳述具有證據能力乙節，原確定判決已詳述理由
    認定其無證據能力，乃據以排除作為認定事實之基礎。而就
    原確定判決法院未傳喚陳金坤到庭作證即作成判決乙節，則
    屬原確定判決法院對於證據調查必要性之取捨，觀諸聲請意
    旨所為主張，純係對於原確定判決已詳予論證之事實認定，
    提出主觀質疑，並未具體說明究竟發現何項新證據，核與「
    該證據於判決確定之前已經存在，為法院及當事人所不知，
    而於判決確定後始經發現」且「自形式上觀察足以動搖原確
    定判決基礎」之再審聲請要件未合，依上開說明，受判決人
    主張原確定判決有刑事訴訟琺第420條第1項第6款之聲請再
    審事由，即屬無據。
四、再者，聲請再審意旨主張原確定判決有「應調查之證據未予
    調查」之情事，及一再爭執「證據能力之有無」等節，核該
    等指摘事項，係屬判決有無違背法令以及得否由最高法院檢
    察署檢察總長提起非常上訴之範疇，與刑事訴訟法第420 條
    所定為受判決人之利益聲請再審之事由無涉，受判決人亦無
    從執以聲請再審。
五、綜上所析，受判決人所提再審之聲請，或與法定再審事由不
    相符合，或違背再審之程式規定，依法應予駁回。
據上論斷，應依刑事訴訟法第433條、第434條第1項，裁定如主
文。
中    華    民    國    99    年    6     月    30    日
                  刑事第十三庭  審判長法  官   陳恆寬
                                      法  官   崔玲琦
                                      法  官   遲中慧
以上正本證明與原本無異。
如不服本裁定，應於收受送達後五日內向本院提出抗告狀。
                                      書記官   黃家麟
中    華    民    國    99    年    7     月    2     日

司法院資訊處製作；財團法人民間司法改革基金會備份。
